【裁判字號】    88,易,4636
【裁判日期】    890229
【裁判案由】    妨害自由
【裁判全文】
臺灣板橋地方法院刑事判決                        八十八年度易字第四六三六號
    公  訴  人  臺灣板橋地方法院檢察署檢察官
    被      告  乙○○
右列被告因妨害自由案件，經檢察官提起公訴（八十八年度偵字第二一七一六號），
本院判決如左：
    主  文
乙○○無罪。
    理  由
一、公訴意旨略以︰被告乙○○與甲○○原為男女朋友關係，因不滿王女欲與其分手
    ，竟於民國八十八年九月二十七日下午二時許，以電話向王女稱：拿新台幣（下
    同）一萬元還伊，否則以發生關係抵債。因王女不從，遂恐嚇稱：不是你死，就
    是我亡，明的不行，就來暗的等語，致甲○○心生畏懼，危害於其安全。嗣約定
    同日下午四時許，在台北縣板橋市○○路○段一三三巷便利商店前交款，王女遂
    報警查獲上情，因認被告涉犯刑法第三百零五條之恐嚇危害安全罪嫌等語。
二、按犯罪事實應依證據認定之，無證據不得推定其犯罪事實。又不能證明被告犯罪
    者，應諭知無罪之判決，刑事訴訟法第一百五十四條、第三百零一條第一項分別
    定有明文。而認定不利於被告之事實，須依積極證據，苟積極證據不足為不利於
    被告事實之認定時，即應為有利於被告之認定，更不必有何有利之證據。又告訴
    人之指訴是否與事實相符，仍應調查其他證據以資審認，最高法院著有判例可循
    （最高法院三十年上字第八一六號、五十二條台上字第一三００號判例參照）。
三、查被告乙○○自警訊至偵查、本院審理中均堅詞否認有恐嚇甲○○之犯行，辯稱
    當時伊與甲○○二人同居，房租、行動電話費都是伊付的，而甲○○另跟伊借二
    、三千元，合計是一萬元，才會打電話叫甲○○還錢，否則以發生性關係抵債，
    但沒有對甲○○說「不是你死，就是我亡，明的不行，就來暗的」，也沒有說「
    要他死的很難看」等語。經查甲○○於偵查中稱之前有與被告住在一起，並用被
    告的行動電話，被告要伊付電話費，伊有同意等語，另於本院審理中亦自承八十
    七年至八十八年八月中旬間與被告是男女朋友關係，另有欠被告一萬元等情，核
    與被告前開所辯情節，大致相符，被告所辯應可採信。且甲○○於本院審理時稱
    伊在警訊及偵查所說被告恐嚇之事係誤聽被告的意思，而伊報警是因想與被告分
    手，並要還被告錢，希望警察出面等語，是被告抗辯其並未於電話中對甲○○說
    「不是你死，就是我亡，明的不行，就來暗的」，也沒有說「要他死的很難看」
    等語，尚堪採信。是本件尚難僅憑甲○○於警訊及偵查中之指述，遽以認定被告
    有恐嚇犯行。此外復查無其他積極證據足資證明被告有何恐嚇之犯行，依上說明
    ，被告犯罪自屬不能證明，依法應諭知無罪之判決。
據上論斷，應依刑事訴訟法第三百零一條第一項，判決如主文。
本案經檢察官毛有增到庭執行職務。
中      華      民      國      八十九      年    二    月    二十九    日
  臺灣板橋地方法院刑事第三庭
                                          法  官  李  幼  妃
右正本證明與原本無異。
如不服本判決，應於判決送達後十日內，向本院提出上訴狀。
                                          書記官  強  梅  芳
中      華      民      國      八十九      年    三    月      二      日


司法院資訊處製作；財團法人民間司法改革基金會備份。
